臺灣高雄地方法院高雄簡易庭裁定
111年度雄秩字第120號
移送機關    高雄市政府警察局小港分局
被移送人    蘇冠群


上列被移送人因違反社會秩序維護法，經移送機關以民國111 年
7 月13日高市警苓分偵字第11172618500 號移送書移送審理，本
院裁定如下：
    主      文
蘇冠群無正當理由攜帶具有殺傷力之器械，處罰鍰新臺幣貳仟元
。
扣案之藍波刀壹把沒入。
    事實及理由
一、移送意旨略以：被移送人蘇冠群於民國111 年6 月27日5 時
    59分許，隨身攜帶藍波刀1 把至高雄市○○區○○路000號房屋
    （歐閣汽車旅館226 號房），經警同時據報有男子持有危險
    器械到場處理而悉上情，認其違反社會秩序維護法第63條第
    1 項第1 款之規定，爰移請裁處等語。
二、按無正當理由攜帶具有殺傷力之器械、化學製劑或其他危險
    物品者，處3 日以下拘留或新臺幣（下同）30,000元以下罰
    鍰，社會秩序維護法第63條第1 項第1 款定有明文。又本款
    構成要件須行為人客觀上有攜帶具有殺傷力之器械、化學製
    劑或其他危險物品之行為，且該攜帶係無正當理由，因而有
    危害於社會安全之情形，始足當之，亦即，就行為人客觀上
    攜帶具有殺傷力器械之行為，依其攜帶行為之目的，考量行
    為人攜帶當時時間、地點、身分、舉止等因素，據以認定其
    是否已構成本條款之行為。
三、經查，被移送人於上開時、地經警查獲其持有藍波刀1 把，
    業據被移送人於警詢時坦承不諱，並有高雄市政府警察局苓
    雅分局搜索扣押筆錄、扣押物品目錄表及扣案物照片等證在
    卷可佐。本院審酌被告所持扣案刀械為金屬材質，質地堅硬
    ，刀鋒呈尖銳狀，倘持之朝人揮砍、戳刺，有成傷或致死之
    可能，依一般社會觀念，均已足以對人之生命、身體、安全
    構成威脅，自屬社會秩序維護法第63條第1 項第1 款所定具
    有殺傷力之器械。被移送人固辯稱是作為防身用途而攜帶云
    云，然其並未陳明有何特殊情狀需隨身攜帶刀械，況如遇糾
    紛，亦當循司法途徑或其他正當管道處理，非必持具有殺傷
    力之器械以暴力私鬥方式解決，堪認其攜帶上開具殺傷力之
    器械並無正當理由，且恐因一時情緒影響失控濫用或誤用扣
    案器械，已足對於社會大眾之生命安全及社會安寧產生危害
    之虞，核其所為係違反社會秩序維護法第63條第1 項第1 款
    之無正當理由攜帶具有殺傷力器械之違序行為。爰審酌被移
    送人違反本法之手段、違反義務之程度以及所生之危險，量
    處如主文所示之處罰。
四、扣案之藍波刀1 把為被移送人所有，且係供違反本法行為所
    用之物，爰依社會秩序維護法第22條第3 項前段之規定，併
    予宣告沒入。
五、依社會秩序維護法第46條第1 項、第63條第1 項第1 款、第
    22條第3 項前段，裁定如主文。
中　　華　　民　　國　　111 　年　　8 　　月　　2 　　日
                  高雄簡易庭  法      官  謝宗翰
以上正本證明與原本無異。
如不服本裁定，得於裁定書送達之翌日起5日內，以書狀敘述理
由，向本庭提出抗告。
中　　華　　民　　國　　111 　年　　8 　　月　　2 　　日
                              書  記  官  許弘杰